臺灣新北地方法院刑事判決
111年度審易字第364號
公  訴  人  臺灣新北地方檢察署檢察官
被      告  鄒文宗





上列被告因竊盜案件，經檢察官提起公訴（110 年度偵字第2578
9、33270、40483號），被告於本院準備程序中就被訴事實為有
罪之陳述，經本院裁定進行簡式審判程序，判決如下：
    主  文
鄒文宗犯攜帶兇器竊盜罪，處有期徒刑柒月；未扣案之犯罪所得
新臺幣貳萬元沒收，於全部或一部不能沒收或不宜執行沒收時，
追徵其價額。又犯攜帶兇器竊盜罪，處有期徒刑柒月；未扣案之
犯罪所得新臺幣壹萬參仟元沒收，於全部或一部不能沒收或不宜
執行沒收時，追徵其價額；又犯攜帶兇器竊盜罪，處有期徒刑柒
月；未扣案之犯罪所得新臺幣伍仟元沒收，於全部或一部不能沒
收或不宜執行沒收時，追徵其價額。應執行有期徒刑壹年貳月日
。
    事  實
一、鄒文宗意圖為自己不法之所有，分別為下列行為：
  ㈠於民國110年3月22日4時44分許，攜帶其所有客觀上足對人之
    生命、身體、安全構成威脅，具有危險性而可供兇器使用之
    水管鉗及扳手，駕駛車牌號碼000-0000號租賃小客車，前往
    新北市○○區○○路0段00號1樓之夾娃娃機店，以上開水管鉗、
    扳手撬開並破壞店內林世翔所有之2臺兌幣機之防盜門板及
    鎖頭後（毀損部分未據告訴），竊取兌幣機內之現金共新臺
    幣（下同）2萬元得手，旋即駕駛上開車輛逃離現場。嗣林
    世翔接獲通知發覺遭竊而報警處理，經警調閱現場及附近道
    路監視器錄影畫面後，始循線查悉上情。
　㈡於110年5月11日22時56分許，攜帶其所有客觀上足對人之生
    命、身體、安全構成威脅，具有危險性而可供兇器使用之水
    管鉗及釘拔，駕駛懸掛ABX-6876號失竊車牌之白色自小客車
    ，前往新北市○○區○○路0號1樓之夾娃娃機店，以上開水管鉗
    、釘拔撬開並破壞店內何昇原所有之1臺兌幣機之防盜門板
    及鎖頭後（毀損部分未據告訴），竊取兌幣機內之現金1萬3
    千元得手，旋即駕駛上開車輛逃離現場。嗣何昇原發覺遭竊
    而報警處理，經警調閱現場及附近道路監視器錄影畫面後，
    始循線查悉上情。　
　㈢於110年6月2日21時44分許，攜帶其所有客觀上足對人之生命
    、身體、安全構成威脅，具有危險性而可供兇器使用之水管
    鉗，駕駛懸掛AEQ-0097號車牌之車牌號碼000-0000號自小客
    車，前往新北市○○區○○路000號1樓之自助洗衣店，以上開水
    管鉗撬開並破壞店內陳俊賢所有之1臺兌幣機之防盜門板及
    鎖頭後（毀損部分未據告訴），竊取兌幣機內之現金5千元
    得手，旋即駕駛上開車輛逃離現場。嗣陳俊賢發覺遭竊而報
    警處理，經警調閱現場及附近道路監視器錄影畫面後，始循
    線查悉上情。
二、案經林世翔訴由新北市政府警察局三重分局、陳俊賢訴由新
    北市政府警察局林口分局報告臺灣新北地方檢察署檢察官偵
    查起訴。
    理  由
壹、程序方面：
    本件被告鄒文宗所犯係死刑、無期徒刑、最輕本刑為3年以
    上有期徒刑以外之罪，其於準備程序中就被訴事實為有罪之
    陳述，經法官告知簡式審判程序之旨，並聽取公訴人及被告
    之意見後，依刑事訴訟法第273條之1第1項規定，裁定本案
    改依簡式審判程序審理，且依刑事訴訟法第273條之2及第15
    9條第2項規定，不適用傳聞法則有關限制證據能力之相關規
    定，合先敘明。
貳、實體方面：
一、上揭犯罪事實，業據被告鄒文宗於警詢時、偵查中、本院準
    備程序及審理時均坦承不諱；犯罪事實一㈠部分，核與證人
    即告訴人林世翔於警詢中之證述相符，並有汽車租賃契約書
    1份、現場照片2張、現場及附近道路監視器錄影畫面截圖照
    片7張、臺灣新北地方檢察署勘驗筆錄1份、監視器錄影畫面
    檔案光碟在卷可稽（見110年度偵字第25789號偵查卷第15至
    25、69至81頁）；犯罪事實一㈡部分，核與證人即被害人何
    昇原於警詢中之證述相符，並有現場照片3張、現場及附近
    道路監視器錄影畫面截圖照片22張、被告穿著照片2張、車
    輛查詢清單報表1紙、車輛詳細資料報表1紙、監視器錄影畫
    面檔案光碟在卷可稽（見110年度偵字第40483號偵查卷第13
    至29頁）；犯罪事實一㈢部分，核與證人即告訴人陳俊賢於
    警詢中之證述相符，並有現場照片2張、現場及附近道路監
    視器錄影畫面截圖照片12張、被告駕駛車輛歷史軌跡追蹤2
    紙、車輛詳細資料報表1紙、監視器錄影畫面檔案光碟在卷
    可稽（見110年度偵字第33270號偵查卷第21至39頁），足認
    被告之自白與事實相符，洵堪採為認定事實之依據。至犯罪
    事實一㈡部分，依110年度偵字第40483號偵查卷第20、23頁
    之監視器錄影畫面截圖照片可見，被告當時攜帶之兇器應係
    水管鉗及釘拔，附此敘明。本案事證明確，被告犯行，均堪
    認定，應依法論科。
二、論罪科刑：
  ㈠按刑法第321條第1項第3款之攜帶兇器竊盜罪，係以行為人攜
    帶兇器竊盜為其加重條件，此所謂兇器，其種類並無限制，
    凡客觀上足對人之生命、身體、安全構成威脅，具有危險性
    之兇器均屬之，且祇須行竊時攜帶此種具有危險性之兇器為
    已足，並不以攜帶之初有行兇之意圖為必要（最高法院79年
    度台上字第5253號判例意旨可資參照）。經查，被告於行竊
    時所攜帶之水管鉗、扳手、釘拔，並未扣案，然該等水管鉗
    、扳手、釘拔既能撬開並破壞兌幣機之防盜門板及鎖頭，質
    地應屬堅硬，如以之攻擊人體，足以造成相當之傷害，是可
    認該等物品客觀上可對人之生命、身體、安全構成威脅，具
    有危險性，均屬刑法第321條第1項第3款所稱之兇器。是核
    被告就犯罪事實一㈠、㈡、㈢所為，均係犯刑法第321條第1項
    第3款之攜帶兇器竊盜罪。
  ㈡被告所犯上開3罪間，犯意各別，行為互殊，應予分論併罰。
  ㈢爰審酌被告正值壯年，不思以正當途徑賺取所需，貪圖己利
    而一再持兇器破壞兌幣機行竊，造成告訴人林世翔、陳俊賢
    及被害人何昇原之財物損失，顯然欠缺尊重他人財產權之觀
    念，並衡酌其前於109年間有竊盜及違反廢棄物清理法等案
    件經法院論罪科刑及執行完畢紀錄，有臺灣高等法院被告前
    案紀錄表在卷可佐，惟念其犯後始終坦承犯行之態度，並兼
    衡其犯罪之動機、目的、手段、所竊取之財物價值，及其自
    陳國中肄業之智識程度，入監前擔任砂石機司機、需撫養母
    親及3名子女之生活狀況等一切情狀，分別量處如主文所示
    之刑，並定其應執行之刑，以資懲儆。
三、沒收：
  ㈠按供犯罪所用、犯罪預備之物或犯罪所生之物，屬於犯罪行
    為人者，得沒收之，刑法第38條第2項前段定有明文。又犯
    罪所得，屬於犯罪行為人者，沒收之；前二項之沒收，於全
    部或一部不能沒收或不宜執行沒收時，追徵其價額；宣告前
    二條之沒收或追徵，有過苛之虞、欠缺刑法上之重要性、犯
    罪所得價值低微，或為維持受宣告人生活條件之必要者，得
    不宣告或酌減之，刑法第38條之1第1項前段、第3項、第38
    條之2第2項分別定有明文。
  ㈡查，被告就犯罪事實一㈠竊得之現金2萬元、就犯罪事實一㈡竊
    得之現金1萬3千元、就犯罪事實一㈢竊得之現金5千元，均屬
    犯罪所得，未據扣案，亦未實際合法發還告訴人或被害人，
    而被告雖與告訴人林世翔成立調解，惟尚未履行賠償，此有
    本院調解筆錄1份附卷可參，揆諸上開說明，為避免被告無
    端坐享犯罪所得，且經核本案情節，宣告沒收並無過苛之虞
    ，是以被告上開未扣案之犯罪所得，應依刑法第38條之1第1
    項前段、第3項之規定，分別於被告所犯各該次犯行項下宣
    告沒收，於全部或一部不能沒收或不宜執行沒收時，追徵其
    價額。至檢察官日後就本判決對被告犯罪所得諭知沒收或追
    徵部分指揮執行時，倘告訴人林世翔有全部或一部實際受償
    之情形，自應計算後扣除之，不能重複執行，併此敘明。
　㈢至被告行竊時所用之水管鉗、扳手、釘拔，雖係供犯罪所用
    之物，然並未扣案，且價值低微，欠缺刑法上之重要性，為
    免執行上困難，爰依刑法第38條之2第2項規定，不予宣告沒
    收或追徵。
據上論斷，應依刑事訴訟法第273條之1第1項、第299條第1項前
段，刑法第321條第1項第3款、第51條第5款、第38條之1第1項前
段、第3項，刑法施行法第1條之1第1項，判決如主文。
本案經檢察官黃筵銘提起公訴，經檢察官張啓聰到庭執行職務。
中　　華　　民　　國　　111 　年　　5 　　月　　31　　日
                  刑事第二十五庭  法  官      曾淑娟
如不服本判決，應於判決送達後20日內敘明上訴理由，向本院提
出上訴狀（應附繕本），上訴於臺灣高等法院。其未敘述上訴理
由者，應於上訴期間屆滿後20日內向本院補提理由書「切勿逕送
上級法院」。
                                  書記官      王若安    
中　　華　　民　　國　　111 　年　　6 　　月　　2 　　日
附錄本案論罪科刑法條全文：
中華民國刑法第321條
犯前條第一項、第二項之罪而有下列情形之一者，處6月以上5年
以下有期徒刑，得併科50萬元以下罰金：
一、侵入住宅或有人居住之建築物、船艦或隱匿其內而犯之。
二、毀越門窗、牆垣或其他安全設備而犯之。
三、攜帶兇器而犯之。
四、結夥三人以上而犯之。
五、乘火災、水災或其他災害之際而犯之。
六、在車站、港埠、航空站或其他供水、陸、空公眾運輸之舟、
    車、航空機內而犯之。
前項之未遂犯罰之。